Minutes et répertoires du notaire Nicolas POTDEVIN, 29 décembre 1612 - 8 mai 1623 (étude XIX)
Archives nationales
- Minutes de Nicolas POTDEVIN, 1612 - 1623; MC/ET/XIX/380 - MC/ET/XIX/391
  - Minutes. 1618, MC/ET/XIX/385
    - Procuration par Jehan Zamet chevalier seigneur et baron de Murat Billy conseiller aux Conseils d'état et privé maître du camp du régiment de Picardie héritier de Sébastien Zamet son père à Jehan Guerard dit Suporte marchand à Marseille pour en son nom recevoir des fermiers du duc de Guise en ses terres de Rovence, tous les arrérages qui lui sont dus comme héritier dud. défunt, 9 avril 1618; MC/ET/XIX/385; fol. IIII/XX/VIII
      procuration; Zamet, Jean; Zamet, Sébastien; Guerard dit Suporte, Jean
    - Accord entre Gilles Le Redde juré du Roi en charpenterie demeurant derrière les minimes de la Place Royale et Pierre Manissier bourgeois de Paris marchand Marie Le Redde son épouse demeurant rue des Ecrivains paroisse Saint-Jacques de la Boucherie concernant travaux de charpenterie et fourniture de bois pour lad. maison de Corme des écrivains à l'enseigne des Trois Pucelles, 12 avril 1618; MC/ET/XIX/385; fol. IIII/XX/IX
      accord; Le Redde, Gilles; Manissier, Pierre; Le Redde, Marie
    - Inventaire après le décès de Aymée Bouquet à la requête de Jean Collin avocat au Conseil privé du Roi, demeurant rue des Juifs, son mari en la présence de Simon Bouquet, écuyer, son frère Helye de Modeau, sieur de Paradis avocat au Parlement, légataire des meubles de ladite défunte, 18 avril 1618; MC/ET/XIX/385; fol. IIII/XX/XII
      inventaire après décès; Bouquet, Aymée; Collin, Jean; Bouquet, Simon; Modeau, Helye de
    - Bail durant 6 ans par Georges Georget maître tapissier rue de Jouy paroisse Saint-Paul à Nicolas Phelippes marchand pâtissier à Joinville d'un corps d'hôtel situé à Joinville, au dessous de l'église. N.D. appelée 'la tarte d'un blanc' avec jardin en dépendant moyennant 25 £ts par an, 28 avril 1618; MC/ET/XIX/385; fol. IIII/XX/XVIII
      bail; Georget, Georges; Phelippes, Nicolas
    - Inventaire après le décès de Guillaume Le Clerc conseiller du roi en ses conseils, premier président à la Cour des monnaies à la requête de Jehan Zamet chevalier seigneur et baron de Murat, Billy, Guillaume Leclerc tant pour lui que pour Sébastien Zamet évêque de Langres, son frère, héritier en partie dud. défunt, 30 avril 1618; MC/ET/XIX/385; fol. IIII/XX/XIX
      inventaire; Le Clerc, Guillaume; Zamet, Jean; Zamet, Sébastien
    - Procuration par Marguerite SALIE veuve de Pierre Buray garde provincial de l'arsenal à Tours tutrice de Pierre Buray son fils à Michel Fournier procureur au siège présidial de Tours, pour en son nom procéder à l'inventaire des munitions entre procès à Tours, 7 mai 1618; MC/ET/XIX/385; fol. CIII
      procuration; inventaire; Buray, Pierre; Fournier, Michel
    - Donation mutuelle entre Claude de Heuzé écuyer sieur de la Charière et Anne de Lozanne son épouse, 7 mai 1618; MC/ET/XIX/385; fol. CII
      donation; Heuzé, Claude de; Lozanne, Anne de
    - Bail durant 6 ans par Marie Le Charron, veuve de Claude Le Tonnelier conseiller du roi trésorier de France général de ses finances à Orléans demeurant rue de Jouy paroisse Saint-Paul à Henry Creston laboureur à Maison/Seine d'une ferme située à Mesly paroisse de Creteil moyennant 600 Lts par an, 8 mai 1618; MC/ET/XIX/385; fol. CVI
      bail; Le Charron, Marie; Le Tonnelier, Claude; Creston, Henry
    - Mariage de François Bailleul cocher de maître de Candalle demeurant place Royale natif de Maresto pays de Mayne avec Marie Heloni veuve de Pierre Doursy praticien au Palais ladite dame demeurant Ombry le Boucher, paroisse Saint-Leu Saint-Gilles à l'enseigne du soleil d'or, native de Saint-Martin le Blanc en Normandie, 11 mai 1618; MC/ET/XIX/385; fol. CVII
      contrat de mariage; Bailleul, François; Heloni, Marie; Doursy, Pierre
    - Bail durant 4 ans par Jehan Zamet chevalier seigneur et baron de Murat Billy à François Despock barbier et valet de chambre du Roi, de 2 maisons situées rue Saint-Antoine moyennant 750 L. par an, 12 mai 1618; MC/ET/XIX/385; fol. IIII/XX/X
      bail; Zamet, Jean; Despock, François
    - Vente par Jehan Cauchin laboureur au Chesnay et Anthoinette Clouet sa femme à Marin Le Pelletier sieur du Mesnault et de la Houssaye conseiller du roi maître ordinaire en sa Chambre des Comptes demeurant en son hôtel rue des Lions paroisse Saint-Paul de terres situées au Chesnay lieu-dit le chantier moyennant 40 Lts, 12 mai 1618; MC/ET/XIX/385; fol. CVIII
      acte de vente; Le Pelletier, Marin; Cauchin, Jean; Clouet, Antoinette
    - Mise en apprentissage de scellier lormier par Jehan Zamet chevalier seigneur et baron de Murat, Billy de Claude Cousturier son ancien domestique âgé de 20 ans pour une durée de 4 années chez Noël Delaporte maître scellier lormier moyennant VI/XX/ Lts, 13 mai 1618; MC/ET/XIX/385; fol. CX
      contrat d'apprentissage; Zamet, Jean; Cousturier, Claude; Delaporte, Noël
    - Mariage de Jehan Majet maître Savetier rue des Escoufles paroisse Saint-Gervais avec Barbe Benard fille de Edme Renard marchand à la Houssaye et d'Etiennette Chevallier son épouse, 15 mai 1618; MC/ET/XIX/385; fol. CXIIII
      contrat de mariage; Majet, Jean; Benard, Barbe; Renard, Edme; Chevallier, Etiennette
    - Quittance par Claudine Gon, veuve de Pierre Dubois rue Saint-Antoine paroisse Saint-Paul à Guillaume Le Redde maître charpentier demeurant aux Marais du Temple paroisse Saint-Nicolas-des-Champs et Marguerite Le Coq son épouse de 30 Lts sur 171 Lts qu'ils devaient à lad. veuve Dubois, 15 mai 1618; MC/ET/XIX/385; fol. CXII
      quittance; Le Redde, Guillaume; Gon, Claudine; Dubois, Pierre; Le Coq, Marguerite
    - Mise en apprentissage durant 4 ans par Anthoine Seully manouvrier à Saint-Antoine de Champs de Poncelet Seully son fils, âgé de 15 ans chez Eustache Le Moyne marchand de vin rue Saint-Antoine paroisse Saint-Paul, 15 mai 1618; MC/ET/XIX/385; fol. CXIII
      contrat d'apprentissage; Seully, Antoine; Le Moyne, Eustache
    - Accord concernant le greffe du Baillage de Mussy Sébastien Zamet évêque et duc de Langres Pair de France conseiller aux conseiller d'état et privé seigneur de Mussy l'évêque grand aumônier de la Reine rue de la Cerizaie paroisse Saint-Paul, 16 mai 1618; MC/ET/XIX/385; fol. CXV
    - Vente de meubles par Marie Guedon épouse en seconde noce, de Claude Turgis dit de Saint Etienne, écuyer sieur de la Tour l'un des 100 gentilhommes de la maison du roi, 18 mai 1618; MC/ET/XIX/385; fol. CXVI
      acte de vente; Guedon, Marie; Turgis, Claude
    - Transaction entre les héritiers de Aymée Bouquet, 21 mai 1618; MC/ET/XIX/385; fol. CXIX
      accord; Bouquet, Aymée
    - Transaction entre Charles Danthoine, écuyer, sieur de barron et du Perreux, Marguerite de Sacarlarre son épouse et Jehan Preau laboureur à Jossigny concernant le délaissement aud. Danthoine d'une maison aud. terroir de Jossigny en Brie en conséquence d'un jugement par-devant le prévôt de Paris, 22 mai 1618; MC/ET/XIX/385; fol. VI/XX/
      accord; Danthoine, Charles; Sacarlarre, Marguerite de; Préau, Jean
    - Réception de Marie Desbordes chez les religieuses de abbaye Saint Antoine des Champs, 12 juin 1618; MC/ET/XIX/385; fol. VI/XX/XVI
      Desbordes, Marie
    - Déclaration de Philippe Manissier veuve d'Anthoine Le Redde bourgeois de Paris par laquelle cette dernière atteste que Gilles Le Redde juré du Roi en charpenterie demeurant derrière les minimes de la Place Royale lui a fourni depuis 5 ans suivant un contrat d'échange du 15 mai 1613 par-devant Viard et Duchesne, toute la Charpenterie d'un corps d'hôtel qu'elle aurait fait bâtir rue de la Cerizaie où elle demeure, 19 juin 1618; MC/ET/XIX/385; fol. VII/XX/IIII
      échange; déclaration; Le Redde, Gilles; Manissier, Philippe; Le Redde, Antoine
    - Mariage de Anthoine Jaubert de Barrault conseiller aux conseils d'état et privé gouverneur et Sénéchal de Bazadois vice amiral de Guyenne, capitaine de 50 hommes d'armes des ordonnances du roi, comte de Blaignac de Barrault demeurant en sa terre de Blaignac en Bazadoisavec Claude de Saulx fille de Jehan de Saulx vicomte de Ligny Thavanes marquis de Mirebel chevalier de l'ordre du Roi, capitaine de 50 hommes d'armes de ses ordonnances, conseiller aux Conseils d'état et privé, maréchal de camp et Gabrielle de Montpezat son épouse, 3 juillet 1618; MC/ET/XIX/385; fol. VIII/XX/IX
      contrat de mariage; Jaubert de Barrault, Antoine; Saulx, Claude de; Saulx, Jean de; Montpezat, Gabrielle de
    - Bail au rabais, devis et marché aux termes desquels René Fleury maître maçon quai des Célestins paroisse Saint-Paul promet au Roi stipulant pour lui Jean de Fourcy sieur de Chessy conseiller aux conseils d'état et privé, Intendant des bâtiments du Roi en la présence de Jean de Donon conseiller du Roi, contrôleur de ses bâtiments, de faire tous les ouvrages de maçonnerie pour la construction d'un jeu de paume au château de Vincennes, 4 juillet 1618; MC/ET/XIX/385; fol. VII/XX/XVI
    - Titre Nouvel par Daniel Du Tens sieur de Mandegis et d'Ivry en partie, conseiller du Roi, trésorier provincial à Metz, Toul et Verdun de pièces de terres situées à terroir d'Ivry; Aveux et dénombrement à la même date f° VIII/XX/I, 5 juillet 1618; MC/ET/XIX/385; fol. VIII/XX/
      titre nouvel; Du Tens, Daniel
    - Bail durant 3 ans par Fabien Cosme chef de panneterie de la maison de la reine demeurant dans l'enclos du Louvre à Claude Lavoy chef de fourrière de monsieur demeurant à Saint-Germain-en-Laye rue Boucherons d'une maison située aud. lieu moyennant 60 d. par an, 6 juillet 1618; MC/ET/XIX/385; fol. VIII/XX/II
      bail; Cosme, Fabien; Lavoy, Claude
    - Transport par Philippe Manissier, veuve d'Anthoine Le Redde bourgeois de Paris demeurant rue de la Cerizaie paroisse Saint-Paul à Henry Le Redde écolier juré en l'université de Paris demeurant au collège de La marche, son fils, de diverses sommes qui étaient dues aud. défunt son mari, 14 juillet 1618; MC/ET/XIX/385; fol. VIII/XX/XI
      Manissier, Philippe; Le Redde, Antoine; Le Redde, Henry
    - Mise en apprentissage par Claude Hardiere veuve d'Antoine Clément vigneron, demeurant rue de Jouy de Sébastien Clément, son fils âgé de 12 ans durant 7 années chez Nicolas Poulain maître peignier tabletier. Pas de frais d'apprentissage, 28 juillet 1618; MC/ET/XIX/385; fol. VIII/XX/XVIII
      contrat d'apprentissage; Hardière, Claude; Clément, Antoine; Clément, Sébastien; Poulain, Nicolas
    - Bail durant 6 ans par Jehan Fautier receveur du taillon à Vezelay, propriétaire de office de regratier au grenier de sel de Joigny et Vézelay à Edme Guillemmot, receveur ancien et alternatif des aides en l'élection de Saint-Florentin dud. office de regratier au grenier de sel de Joigny et Vézelay moyennant 3000 L. par an, 30 juillet 1618; MC/ET/XIX/385; fol. IX/XX/II
      bail; Fautier, Jean; Guillemmot, Edme
    - Conventions concernant mariage de Denis Gastelier, charpentier rue neuve des Tournelles paroisse Saint-Paul avec Marguerite Debesse veuve de Guillaume Bocquet manoeuvrier sur le port Saint-Landry. En présence de Guillaume Le Redde maître charpentier neveu dud. futur époux, Roger Doisy, charpentier, aussi neveu de la future épouse, 30 juillet 1618; MC/ET/XIX/385; fol. IX/XX/
      contrat de mariage; Gastelier, Denis; Debesse, Marguerite; Bocquet, Guillaume; Le Redde, Guillaume; Doisy, Roger
    - Bail durant 6 ans par les religieuses de abbaye Saint-Antoine-des-Champs à Gabriel Du Vivier d'une maison proche la deuxième porte de lad. abbaye joignant la chapelle Saint-Pierre moyennant 40 d. par an, 30 juillet 1618; MC/ET/XIX/385; fol. VIII/XX/XIX
      bail; Duvivier, Gabriel
    - Déclaration par Anthoine de Thibontot, chevalier, seigneur de Ligny Godart par laquelle il se désiste de la succession de Denis Rubentel, sieur de Gloise dont il était créancier, 1er août 1618; MC/ET/XIX/385; fol. IX/XX/III
      déclaration; Rubentel, Denis; Thibontot, Antoine de
    - Bail au rabais adjugé à Nicolas Ahuot maître maçon, devis et marché au Roi pour la construction de trois logis dans le grand jardin des Tuileries attenant la volière du coté de la rivière moyennant 9 l. par toisé, 3 août 1618; MC/ET/XIX/385
      bail; devis; marché; Ahuot, Nicolas; maçon
    - Mariage de Jehan Hanget, tailleur d'habits demeurant au Chesnay près Saint-Cloud avec Jehanne Le Bon, fille de Noel Le Bon, cocher et de défunte Marguerite Bruyer jadis son épouse, 5 août 1618; MC/ET/XIX/385; fol. IX/XX/IX
      contrat de mariage; Hanget, Jean; Le Bon, Jeanne; Le Bon, Noël; Bruyer, Marguerite
    - Mise en apprentissage, durant 6 ans, par Pierre Cheron, compagnon corroyeur baudroyeur, rue de Montmorency, paroisse Saint-Nicolas des Champs, de Didier Cheron, son fils, âgé de 13 ans, chez Charles Le Jay, marchand verrier, rue Saint-Antoine, paroisse Saint-Gervais. Pas de frais d'apprentissage, 5 août 1618; MC/ET/XIX/385; fol. IX/XX/VIII
      contrat d'apprentissage; Cheron, Pierre; Cheron, Didier; Le Jay, Charles
    - Transaction concernant la succession de Jehan de SAACARLARE, écuyer, sieur de la Courleronne entre les enfants dud. défunt et Claude Perlin, notaire au Châtelet de Paris, procureur de ses frères, 11 août 1618; MC/ET/XIX/385; fol. IX/XX/XI
      accord; Saacarlare, Jean de; Perlin, Claude
    - Vente par Jehan Zamet, chevalier seigneur et baron de Murat Billy, héritier par bénéfice d'inventaire de Guillaume Leclerc son oncle, conseiller en lesd. Conseils, premier président en la Cour des monnaies à Louis Duboille procureur au Châtelet de Paris rue Quincampoix paroisse Saint-Médéric de la moitié par indivision d'une maison, rue Quincampoix lui appartenant naguère, 11 août 1618; MC/ET/XIX/385; fol. IX/XX/XII
      inventaire; acte de vente; Zamet, Jean; Leclerc, Guillaume; Duboille, Louis
    - Etat des dettes de la succession de Guillaume Leclerc, Président à la cour des monnaies, 13 août 1618; MC/ET/XIX/385; fol. IX/XX/XIIII
      Leclerc, Guillaume
    - Transaction entre Jehan Zamet, chevalier seigneur et baron de Murat Billy et les créanciers par Guillaume Leclerc conseiller aux conseils d'état et privé, président à la Cour des monnaies, son oncle, 13 août 1618; MC/ET/XIX/385; fol. IX/XX/XIII
      accord; Zamet, Jean; Leclerc, Guillaume
    - Mariage de Claude Blanchard, marchand de vin rue de la Mortellerie paroisse Saint-Gervais avec Louise Vernier, fille de feus Olivier Vernier doreur sur cuir et velours et Marie Moreau son épouse., 17 août 1618; MC/ET/XIX/385; fol. IX/XX/XVII
      contrat de mariage; Blanchard, Claude; Vernier, Louise; Vernier, Olivier; Moreau, Marie
    - Vente par Guillaume Aubert, maître jardinier du duc de Guise en son hôtel, rue du Chaume paroisse Saint-Jean-en-Grève à Pierre Sanguin, écuyer sieur d'Ivry et de Santeny-en-Brie d'une pièce de terre située à Ivry au lieud. Lancelette moyennant 6L. 5 sols ts, 21 août 1618; MC/ET/XIX/385; fol. IX/XX/XIX
      acte de vente; Aubert, Guillaume; Sanguin, Pierre
    - Bail durant 6 ans par Marie Chevrier veuve de Claude Pepin commissaire examinateur au Châtelet de Paris, tutrice de ses enfants mineurs, et Nicolas Pepin avocat au Parlement à Élie de Odeau, rue neuve Borlette paroisse Saint-Gervais d'une maison située à Poissy grande rue moyennant 75 L. par an, 28 août 1618; MC/ET/XIX/385; fol. II/C/VIII
      bail; Odeau, Elie de; Chevrier, Marie; Pépin, Claude; Pépin, Nicolas
    - Accord entre Jacques Bourse, maître doreur sur fer, rue de la Pelleterie paroisse Saint-Barthélemy et autres héritiers de Flaurance Bourse leur sœur, épouse d'Adrien Coiffier maître boulanger, rue de la Verrerie concernant un procès du Châtelet en maison d'une donation entre lad. défunts et son mari, 31 août 1618; MC/ET/XIX/385; fol. II/C/X
      accord; donation; Bourse, Jacques; Bourse, Flaurance; Coiffier, Adrien
    - Bail au rabais, devis et marché au terme duquel Nicolas Delacourt maître maçon à Saint-Germain-en-Laye promet au Roi stipulant pour lui Jean de Fourcy seigneur de Chessy conseiller aux Conseils d'état et privé, intendant de ses bâtiments en la présence de Jean de Donon, conseiller du Roi, contrôleur de ses bâtiments, de faire divers travaux de maçonnerie dans les jardins de Saint-Germain-en-Laye., 3 septembre 1618; MC/ET/XIX/385; fol. II/C/XV
      bail; devis; marché; Delacourt, Nicolas; Fourcy, Jean de; Donon, Jean de; maçon
    - Déclaration par Claude Houzeau tailleur d'habits à la Pissotte et Anne Savart sa femme concernant une somme qui leur fut portée par Guillaume Pinsselou prêtre de Saint-Maur des Fossés pour travaux à faire en une place située rue de Bretagne à la coutume du Temple, 4 septembre 1618; MC/ET/XIX/385; fol. II/C/XVI
      déclaration; Bretagne (rue de); Houzeau, Claude; Savart, Anne; Pinsselou, Guillaume
    - Transport par Pierre Du Hamel, écuyer sieur de Guigeville gentilhomme ordinaire de la chambre du roi rue de Culture Sainte-Catherine paroisse Saint-Paul, en son nom à cause de Marguerite de Beaulieu son épouse à Jacques de Beaulieu, conseiller du roi, cy devant auditeur en la Chambre des comptes de la moitié des greffes et tabelliannage d'Alençon moyennant 2200 £ts, 6 septembre 1618; MC/ET/XIX/385; fol. II/C/XX
      Du Hamel, Pierre; Beaulieu, Marguerite de; Beaulieu, Jacques de
    - Vente par Jehan Zamet, chevalier seigneur et baron de Murat Billy à Pierre de Chamboran écuyer sieur de La Clavière demeurant à la Châtre en Bourbonnais de la terre et seigneurie du Plex en Bourbonnais moyennant 12 000 Lts, 10 septembre 1618; MC/ET/XIX/385; fol. II/C/XXII
      acte de vente; Zamet, Jean; Chamboran, Pierre de
    - Devis et marché aux termes desquels Antoine Petit, maître maçon, rue Frémenteau paroisse Saint-Germain-l'Auxerrois promet au comte du Lude stipulant pour lui Jean de Fourcy, seigneur de Chessy, conseiller aux conseils d'état et privé, intendant et ordonnateur des bâtiments du roi, de faire tous les travaux de maçonnerie en la maison dudit comte du Lude située rue du Boulloir moyennant 8 l. 10 sols tous par toisé d'ouvrage, 12 septembre 1618; MC/ET/XIX/385; fol. II/C/XXIII
      devis; marché; Petit, Antoine; Du Lude (M.); Fourcy, Jean de; maçon
    - Vente par Bernard Pincherelle laboureur à village de Saint-Maur à Jehan Pincherelle, son fils serviteur domestique de maître Perruquier secrétaire de la Chambre du roi, d'une maison située au village de Saint-Maur, comté de Rethelois lieu-dit sur La Glaye proche l'église moyennant 250 Lts, 12 septembre 1618; MC/ET/XIX/385; fol. II/C/XXV
      acte de vente; Pincherelle, Bernard; Pincherelle, Jean
    - Bail par Jean Zamet, chevalier seigneur baron de Murat durant 2 ans à Louis Targer, conseiller notaire secrétaire du roi mon et Couronne de France demeurant rue des cinq diamants paroisse Saint-Jacques de la Boucherie d'une maison rue Saint-Antoine moyennant 600L. par an, 18 septembre 1618; MC/ET/XIX/385; fol. II/C/XXVII
      bail; Zamet, Jean; Targer, Louis
    - Procuration par Jehan Zamet, chevalier seigneur et baron de Murat pour s'opposer à l'adjudication de la terre et seigneurie d'Artenlsie et Limousin, 19 septembre 1618; MC/ET/XIX/385; fol. II/C/XXIX
    - Bail durant 4 ans par Camille de Ramern, conseiller notaire secrétaire du roi, maison et couronne de France, rue Pain mollet paroisse Saint-Médéric à Marie Couillet veuve de Pierre Domin marchand bourgeois de Paris et Claude Domin, son fils d'une maison quai des Ormes lui appartenant par adjudication moyennant 300 L. par an, 23 septembre 1618; MC/ET/XIX/385; fol. II/C/XXI
      bail; Ramern, Camille de; Couillet, Marie; Domin, Pierre; Domin, Claude
    - Foi et hommage pour Pierre Payen conseiller notaire secrétaire du roi, maison couronne de France et de ses finances, propriétaire du fief de terre et seigneurie de Monteau près du Bois de Vincennes aux religieuses de Saint-Antoine-des-Champs dud. fief de M. relevant en plein fief dud. couvent à cause de leur terre et seigneurie du Petit Saint-Antoine anciennement du Petit Montreuil situé près led. fief de terre et seigneurie de Monteau, 24 septembre 1618; MC/ET/XIX/385; fol. II/C/XXX
      Payen, Pierre
    - Transport par Martin de Beaulieu, conseiller et aumônier ordinaire du Roi rue de la Culture Sainte Catherine paroisse Saint-Paul, à Jacques de Beaulieu son frère conseiller du Roi, cy devant auditeur en la Chambre des comptes, de tous les droits lui appartenant par indivis comme héritier pour 1/3 de défunt Jacques de Beaulieu son père, conseiller et secrétaire au Conseil d'état et finance, de la moitié des greffes et gabellionnages de la ville d'Alençon moyennant 2200 lts, 25 septembre 1618; MC/ET/XIX/385; fol. II/C/XXXI
      transport de droits; Beaulieu, Martin de; Beaulieu, Jacques de
    - Bail durant 2 ans par Perrette Gourdeau, veuve de Claude Salomon greffier à Planti en Champagne à Jacques de La Saille, écuyer d'une maison située rue Bourg l'Abbé, moyennant 500 L par an, 25 septembre 1618; MC/ET/XIX/385; f° II/C/XXXII
      bail; Bourg-l'Abbé (rue du); Gourdeau, Perrette; Salomon, Claude; La Saille, Jacques de
    - Mise en apprentissage durant 6 ans par Sebastienne Godet, veuve de Jehan Guigni, vigneron à Conflans paroisse de Charenton de Toussaint Guigni, son fils âgé de 17 ans chez Pierre Manissier, marchand quincailler bourgeois de Paris, rue des écrivains paroisse Saint-Jacques de la Boucherie. Pas de frais d'apprentissage, 1er octobre 1618; MC/ET/XIX/385; fol. II/C/XXXV
      contrat d'apprentissage; Godet, Sébastienne; Guigni, Jean; Guigni, Toussaint; Manissier, Pierre; commerçant
    - Procuration par Jean-Baptiste Maillart, principal commis de Maître Zamet, rue de la Cerizaie paroisse Saint-Paul pour en son nom recevoir de Thibert Espinnolle, écuyer, gentilhomme génois, la somme de 60 £ts suivant obligation du 7 mai 1615, 4 octobre 1618; MC/ET/XIX/385; fol. II/C/XXXVII
      procuration; obligation; Maillart, Jean-Baptiste; Zamet (M.); Espinnolle, Thibert
    - Bail durant 6 ans par Marie Guerin veuve de Nicolas Brandon, chirurgien et valet de chambre du duc de Nemours, demeurant au bout du Pont Saint-Michel paroisse Saint-André des Arts à Anthoine Dujardin commis à la recette des entrées à Paris d'une maison rue de la Mortellerie moyennant 180 Lts par an, 4 octobre 1618; MC/ET/XIX/385; fol. II/C/XXXVIII
      bail; Guerin, Marie; Brandon, Nicolas; Dujardin, Antoine
    - Mariage de André Verdier, maître serrurier forgeur de l'artillerie et Culture Sainte-Catherine, avec Marguerite Chassin, fille de feu Claude Chassin, maître menuisier et Martine Voyer, son épouse., 9 octobre 1618; MC/ET/XIX/385; fol. II/C/XL
      contrat de mariage; Verdier, André; Chassin, Marguerite; Chassin, Claude; Voyer, Martine
    - Bail durant 3 ans par Jehan Turpin, conseiller du roi, général en sa Cour des aides demeurant rue des Juifs paroisse Saint-Gervais à Philippe Maraistz, maître boulanger, d'une maison située rue des juifs moyennant 270 L. par an, 17 octobre 1618; MC/ET/XIX/385; fol. II/C/XLV
      bail; Turpin, Jean; Maraistz, Philippe
    - Obligation par Gilles Le Redde, juré du roi en charpenterie entrepreneur des bâtiments du roi demeurant derrière les minimes de la place royale rue neuve des Marais en son nom et se portant fort de Catherine Tiersault, son épouse à Claude Bernard, portier de l'Arsenal de la somme de 2400 L ts pour prêt contente à ce dernier., 29 octobre 1618; MC/ET/XIX/385; fol. II/C/XLVII
      obligation; Le Redde, Gilles; Tiersault, Catherine; Bernard, Claude
    - Marché au terme duquel Nicolas Lebrun, marchand à Fay paroisse de Cesson promet à Gilles Le Reddie, charpentier juré, entrepreneur des bâtiments du roi, demeurant derrière les vitrines de la place Royale de lui fournir le bois de charpenterie nécessaire à la construction de 2 corps d'hôtel du village de Vorpilliere paroisse de Saint-Cyr près Jouane, 9 novembre 1618; MC/ET/XIX/385; fol. II/C/L
      marché; Lebrun, Nicolas; Le Reddie, Gilles